最　高　行　政　法　院　判　決　　　　　　　　　　九十三年度判字第八○九號
　　上　訴　人　坤達營造工程有限公司
　　代　表　人　甲○○
　　訴訟代理人　沈炎平律師
　　被 上訴 人　財政部臺灣省北區國稅局
　　代　表　人　乙○○
右當事人間因營業稅事件，上訴人對於中華民國九十二年四月九日臺北高等行政法院
九十一年度訴字第五一○號判決，提起上訴。本院判決如左：
　　主  文
上訴駁回。
上訴審訴訟費用由上訴人負擔。
　　理  由
一、本件原由福建省金門縣稅捐稽徵處代徵營業稅業務，自九十二年一月一日起回歸
    財政部臺灣省北區國稅局，自應由該局承受本件訴訟，合先明。
二、本件上訴人在原審起訴主張：(一)本件實係上訴人於八十六年間，與「中興電工機
    械股份有限公司」（下稱中興電機公司）共同承包「金門縣自來水廠南門污水處
    理工程」，上訴人負責土木工程部份，而中興電機公司則負責機械及其安裝工程
    。嗣上訴人因工人不足，將其所取得之上開工程（包工包料，總價五千二百餘萬
    元），部分轉包予泰洋濾水器材料有限公司（下稱泰洋公司）承作（包工不包料
    ，總價一千七百萬元），從而取得該公司八十八年八月三十日開立之系爭字軌Ｗ
    Ｆ00000000號三聯式統一發票（銷售額五、五二五、四八六元，營業稅
    二七六、二七四元）。上開交易過程並無異常之情形，系爭發票亦經上訴人於八
    十八年九月，依法向原處分機關申報扣抵銷項之營業稅。詎泰洋公司於八十八年
    九月申報營業稅時，因該公司會計人員之作業疏失，竟誤將系爭統一發票列為「
    空白作廢」，以致同年十二月十四日經「財政部財稅資料中心」執行進銷項憑證
    交查核對時，發現此異常而通報原處分機關審理違章成立，並以卷附原處分機關
    九十年一月三十一日（九○）稅工字第九○○一六一號處分書，依營業稅法第五
    十一條第五款及稅捐稽徵法第四十四條規定，除追繳本稅二七六、二七四元外，
    並處漏稅罰鍰八十二萬八千八百元。然上訴人確因轉包前開工程而取得系爭發票
    ，且於取得該發票之同時，即業已由泰洋公司代扣二七六、二七四元之營業稅，
    是上訴人依法於八十八年九月申報系爭統一發票扣抵營業稅，要屬正當。至泰洋
    公司因其會計人員之作業疏失，致將系爭統一發票於申報時列為空白作廢，係該
    公司漏未申報，當無由處罰據實申報之上訴人。更何況上訴人實係本件之受害人
    ，其除因泰洋公司漏報致二七六、二七四元之進項稅額不得扣抵外，甚且遭原處
    分機關罰鍰八十二萬八千八百元。抑有進者，上訴人自七十八年設立至今一向奉
    公守法、誠實納稅，豈竟因本件而蒙上涉嫌向虛設行號進貨之不實罪名，於上訴
    人辛苦累積十五年商譽之損害，尤難以估計。上開事實，觀諸以下筆錄自明：1.
    卷附泰洋公司實際負責人洪昭良（即名義負責人陳麗寶之夫）八十九年四月五日
    談話筆錄稱：(1)「本人為該公司（按泰洋公司）實際負責人」(2)「本公司係八十
    三年間逕向經濟部申請設立，斯時尚無水處理工程項目，致無法辦理該項目登記
    。」(3)「本人不諳法令規定，並無製作上述報表（按施工日報表）及扣繳（按工
    作人員薪資扣繳）手續。」(4)「因會計人員作業疏失，才會發生此一漏稅問題。
    」(5)「本案之所以會發生逃漏稅之情事，純屬會計人員之疏失，本人願為此一行
    為負責。」2.卷附上訴人股東陳尾八十九年四月十七日談話筆錄稱：(1)「本公
    司在八十六年間與中興電機公司合作承包金門縣自來水廠南門污水處理工程，是
    包工包料，工程總價款為五千二百餘萬元（土木部份），電機部份另計。」(2)「
    本公司施作土木工程，有部份施工是由於工人不足，所以再行委外承包，其承包
    廠商為泰洋濾水器材料有限公司。」(3)「本公司當時因恐施工進度延誤，急於施
    工，所以與該公司簽約時，只看其營業登記證，而未注意其營業項目是否有營繕
    工程乙項，純屬疏忽。」(4)「本公司於八十七年間下包於泰洋公司，工程款為新
    臺幣一千七百萬元正，是屬包工不包料，付款方式以現金付款。」(二)按行政機關
    應依職權調查證據，不受當事人主張之拘束，對當事人有利及不利事項一律注意
    。又行政機關為處分或其他行政行為，應斟酌全部陳述與調查事實及證據之結果
    ，依論理及經驗法則判斷事實之真偽，並將其決定及理由告知當事人。行政程序
    法第三十六條、第四十三條分別著有明文。準此，被上訴人於本件調查證據時未
    注意上訴人有利之事項，其於為處分（復查決定）時亦未依論理及經驗法則判斷
    事實之真偽，而財政部於為訴願決定時亦疏未予糾正，從而原處分及訴願決定即
    有違誤而應予撤銷，理由析陳於后：1.按財政部八十三年七月九日台財稅第八三
    一六○三七一號函規定：對涉案營業人補稅處罰時應就涉案人有關虛報進項稅額
    ，並因而逃漏稅款之事賞，詳予調查並具體明以資明確。且按「事實之認定，
    應憑證據，為訴訟事件所適用之共通原則，行政罰之處罰，雖不以故意為要件，
    然其違法事實之認定，要不能僅憑片面之臆測，為裁判之基礎。」、「當事人主
    張事實，須負舉證責任，倘所提出之證據，不足為其主張事實之證明，自不能認
    其主張之事實為真實。」又「行政官署對於人民有所處罰，必須確實證明其違法
    之事實。倘不能確實證明違法事實之存在，其處罰即不能認為合法。」本院六十
    二年判字第四○二號及三十九年判字第二號判例著有明文。再按司法院釋字第三
    三七號解釋，區分為二，一為取得虛設行號發票申報扣抵之案件（次目再區分為
    有進貨事實或無進貨事實），另一則為取得虛設行號以外其他非實際交易對象開
    立之憑證申報並扣抵案件，次目再細分為有進貨事實或無進貨事實，而必須「無
    進貨事實、未支付進項稅款並且因而逃漏稅款者」，方有稅捐稽徵法第五十一條
    第五款之適用。2.查原處分及訴願決定認上訴人違反稅捐稽徵法第四十四條及營
    業稅法第三十五條，適用營業稅法第五十一條第五款及稅捐稽徵法第四十四條，
    故依財政部八十五年四月二十六日台財稅第八五一九○三三一三號函釋之規定，
    擇一從重處罰，從而除追繳稅款（即二七六、二七四元）外，並按所漏稅額處以
    三倍（即八二八、八○○元）之罰鍰。其理由無非以：系爭ＷＦ0000000
    0號統一發票，係泰洋公司於八十八年七至八月份購買使用，並於九月份申報列
    為空白作廢，而上訴人取得該號扣抵聯作為申報進項稅額，金額達五百餘萬元，
    其取得非實際交易發票之事實，顯而易見。又原處分機關於八十九年一月十八日
    函請泰洋公司提供雙方訂立契約、施工日報表、員工薪資請領名冊等，始終無法
    提供；且八十九年三月十九日函請上訴人來處說明，有關雙方工程款支付情形，
    亦無法提供雙方交易帳簿憑證供查核，僅稱付款方式以現金支付，以五百餘萬元
    工程，件件以現金交易，實有違常理。況泰洋公司係經銷各種濾水器材料，並非
    經營污水工程，與申請營業登記項目不符云云。惟查：(1)按二聯式統一發票，其
    存根聯係供銷貨人申報營業稅之用，扣抵聯係供進貨人申報營業稅之用，而收執
    聯則係供進貨人製作帳冊之用。另營業稅每二個月申報乙次，營業人應於單月之
    十五日前，將其前二個月之進、銷項統一發票彙整後申報。至營業人於申報營業
    稅時，其銷項統一發票金額為零之情形有二種，即「空白」及「作廢」；空白係
    指營業人所購買之統一發票未開立使用之部份，應予截角後申報為空白。而作廢
    之情形復分為：尚未開立：即該字軌之統一發票係屬空白而未使用。實務上，
    此係營業人預留空白之統一發票欲開立予客戶，然事後因故未開立，以致字軌在
    後之統一發票業已開立使用，而字軌在前者卻仍係空白未使用。於此情形，申報
    時毋須截角，但應於該空白發票上註記作廢字樣，申報為作廢。業已開立：即
    該字軌之統一發票業已經開立予客戶，然因其他原因致雙方之交易不成立。此時
    銷貨人應向客戶收回扣抵聯及收執聯，連同存根聯一齊作廢，並於申報營業稅時
    ，將該紙發票申報為作廢。憑是而論，空白及作廢分別異其情形。然原處分及訴
    願決定均稱泰洋公司將系爭統一發票申報列為「空白作廢」，依被上訴人訴訟代
    理人於原審法院九十二年二月十三日庭訊所陳「顯然是異常，他空白很多，且差
    了二十五張的空白發票再開出這張發票出來，這顯然很不合常理的。」云云觀之
    ，其應係指前述業已開立、但因交易不成立而申報為「作廢」之情形。惟就本件
    而言，泰洋公司確已開立系爭統一發票，且該公司與上訴人間並無交易不成立之
    情形，是原處分及訴願決定認泰洋公司將系爭統一發票，於八十八年九月份申報
    列為空白作廢云云，與雙方間之實際交易事實不符。進而論之，系爭統一發票所
    表彰之泰洋公司與上訴人間之交易既業已成立，則上訴人將之依法申報以扣抵其
    銷項之營業稅，自屬正當。至泰洋公司未依規定申報系爭發票繳納營業稅，本即
    非上訴人所得掌控，該公司實際負責人洪昭良亦明白表示「因會計人員作業疏失
    ，才會發生此一漏稅問題。」、「本案之所以會發生逃漏稅之情事，純屬會計人
    員之疏失，本人願為此行為負責。」等語，可知本件漏稅者係泰洋公司而非上訴
    人，益證原處分及訴願決定不當之一斑。(2)其次，訴願決定及原處分稱上訴人取
    得系爭統一發票作為申報進項稅額，「金額達五百餘萬元，其取得非實際交易發
    票之事實，顯而易見」云云，要有調查未盡之失。此蓋因上訴人取得「金門縣自
    來水廠南門污水處理工程」之土木工程部份，總價為五千二百餘萬元，嗣因本身
    工人不足，乃部份轉包予泰洋公司，總工程款為一千七百萬元。由此觀之，系爭
    統一發票之金額固達五百餘萬元，然僅占總工程款三分之一弱。茲上訴人業已表
    示系爭統一發票之金額係以現金為給付方法，則被上訴人於棄採上訴人上開主張
    、認雙方無該筆實際交易之情形下，自應就其餘一千二百萬元工程款之給付（亦
    為現金），探究其是否亦無實際交易？豈竟因雙方皆有申報，「財政部財稅資料
    中心」執行進銷項憑證交查核對時，並未發現異常，即認該一千二百萬元之工程
    款（上訴人亦係以現金為給付）之交易為真。因是足認被上訴人於為處分時，未
    對當事人有利及不利事項一律注意；且未斟酌全部陳述與調查事實及證據之結果
    ，依論理及經驗法則判斷事實之真偽，當業已違反行政程序法第三十六條及第四
    十三條之規定。(3)再者，施工日報表、員工薪資請領名冊等，係泰洋公司依法應
    製作之資料。該公司實際負責人洪昭良於卷附八十九年四月五日談話筆錄中表示
    「本人不諳法令規定，並無製作上述報表及扣繳手續。」等語，可知上開資料之
    欠缺顯非可歸責於上訴人。而上訴人固無法提供雙方交易帳簿憑證供查核，然一
    再陳稱付款方式係以現金為之，而泰洋公司於此亦未為不同之意思表示，堪認雙
    方確有實際交易存在。訴願決定及原處分認「以五百餘萬元工程，件件以現金交
    易，實有違常理」云云，固非無見，然客觀上之有違常理，非必即屬虛偽。茲被
    上訴人並未審究「上訴人與泰洋公司間是否存有特殊原因，以致雙方採用現金為
    付款之方法」乙節，即遽認以現金交易有違常理，進謂雙方並無實際交易云云，
    即殊非妥適。(4)此外，訴願決定及原處分復認泰洋公司係經銷各種濾水器材料，
    並非經營污水工程，與申請營業登記項目不符，從而認上訴人與之並無實際交易
    云云。惟查，本院八十八年判字第四二○一號判決意旨認為：「公司向主管機關
    為各類登記或變更登記，係履行其公法上有關管制措施之義務，並非謂其於註銷
    登記後，事實上斷無再以公司名義與他人為私法上之法律行為之可能。」準此，
    泰洋公司就營業項目所為之登記，僅係履行其公法上之義務，非謂其即無從事與
    營業登記項目不符之營業之可能。更何況泰洋公司實際負責人洪昭良於卷附八十
    九年四月五日談話筆錄中亦明確表示「本公司係八十三年間逕向經濟部申請設立
    ，斯時尚無水處理工程項目，致無法辦理該項目登記。」等語，當可推知泰洋公
    司設立初始之營業，即係包括本件之水處理工程。退步言之，縱泰洋公司經營登
    記範圍以外之業務，亦僅應受相關之行政罰則而已，自不得因此即謂上訴人與之
    無實際交易存在，以二者間並無因果關係至為明顯，為此訴請撤銷訴願決定及原
    處分之判決。
三、被上訴人則以：(一)本稅部分：1.按「營業人當期銷項稅額，扣減進項稅額後之餘
    額，為當期應納或溢付營業稅額。．．．進項稅額，指營業人購買貨物或勞務時
    ，依規定支付之營業稅額。」、「營業人左列進項稅額，不得扣抵銷項稅額：一
    、購進之貨物或勞務未依規定取得並保存第三十三條所列之憑證者。．．．」、
    「營業人以進項稅額扣抵銷項稅額者，應具有載明其名稱、地址及統一編號之左
    列憑證：一、購買貨物或勞務時，所取得載有營業稅額之統一發票。．．．」分
    別為行為時營業稅法第十五條、第十九條第一項第一款及第三十三條第一款所明
    定。2.為符合司法院釋字第三三七號解釋意旨，對於營業人取得非實際交易對象
    所開立之統一發票作為進項憑證申報扣抵銷項稅額之案件，應視情節，分別依左
    列原則處理：取得虛設行號以外其他非實際交易對象開立之憑證申報扣抵案件：
    (1)無進貨事實者．．．應依營業稅法第五十一條第五款規定補稅並處罰。(2)有進
    貨事實者：進貨部分，因未取得實際銷貨人出具之憑證，應依稅捐稽徵法第四
    十四條規定處以行為罰。因虛設行號係專以出售統一發票牟取不法利益為業，
    並無銷貨事實，故取得虛設行號發票之營業人，自亦無向該虛設行號進貨並支付
    進項稅額之事實，除該營業人能證明確有支付進項稅額予實際銷貨之營業人，並
    經稽徵機關查明該稅額已依法報繳者，應依營業稅法第十九條第一項第一款規定
    ，就其取得不得扣抵憑證扣抵銷項稅額部分，追補稅款，不再處漏稅罰外，其虛
    報進項稅額，已構成逃漏稅，應依營業稅法第五十一條第五款規定補稅並處罰。
    3.稽徵機關依前項原則按營業稅法第五十一條第五款規定補稅處罰時，應就涉案
    營業人有關虛報進項稅額，並因而逃漏稅款之事實，詳予調查並具體明，以資
    明確，亦經財政部八十三年七月九日台財稅第八三一六○一三七一號函釋在案。
    4.查上訴人涉嫌取得非實際交易對象泰洋公司開立之不實統一發票，扣抵進項稅
    額，逃漏稅捐，案經財政部財稅資料中心執行進銷項憑證交查核對，始發現字軌
    號碼：ＷＦ00000000號統一發票，為泰洋公司於八十八年七月至八月間
    購買使用，並於九月申報列為空白作廢，而上訴人取得該號扣抵聯作為申報進項
    稅額，金額達五百萬餘元，其取得非實際交易發票之事實，顯而易見。次查上訴
    人訴稱將部分工程轉包泰洋公司承造，惟原處分機關於八十九年一月十八日函請
    該公司提供雙方訂立契約、施工日報表、員工薪資請領名冊等，始終無法提供。
    又於八十九年三月十九日函請上訴人來處說明有關雙方工程款支付情形，亦無法
    提供雙方交易帳簿憑證供查核，僅稱付款方式以現金支付，以五百餘萬元工程，
    件件以現金交易，實有違常理。況泰洋公司係經銷各種濾水器材料，並非經營「
    污水工程」，與申請營業登記項目不符，其逃漏稅捐，違章事證明確，且僅空言
    主張未能提出具體事證，所訴自無可採。5.上訴人授權陳尾另案來處作成談話
    筆錄，曾坦承上訴人與泰洋公司間並無生意往來，洪昭良僅是受聘上訴人經營金
    城污水廠工地主任，足見其非法取得發票。(二)罰鍰部分：1.按「納稅義務人，有
    左列情形之一者，除追繳稅款外，按所漏稅額處一至十倍罰緩，並得停止其營業
    ：．．．五、虛報進項稅額者。」為行為時營業稅法第五十一條第五款所明定。
    2.卷查上訴人於八十八年七月至八月間涉嫌取得非實際交易對象泰洋公司開立之
    統一發票，作為進項憑證，申報扣抵銷項稅額，逃漏營業稅額二七六、二七四元
    ，違章事證明確，業如前述，被上訴人處所漏稅額三倍之罰鍰計八二八、八○○
    元（計至百元止），復查決定遞予維持，揆諸首揭規定，並無不合等語作為抗辯
    。
三、原審斟酌全辯論意旨及調查證據之結果以：(一)按「營業人當期銷項稅額，扣減進
    項稅額後之餘額，為當期應納或溢付營業稅額。．．．進項稅額，指營業人購買
    貨物或勞務時，依規定支付之營業稅額。」、「營業人左列進項稅額，不得扣抵
    銷項稅額：一購進之貨物或勞務未依規定取得並保存第三十三條所列之憑證者。
    」、「納稅義務人，有左列情形之一者，除追繳稅款外，按所漏稅額處一倍至十
    倍罰鍰，並得停止其營業：．．五虛報進項稅額者。」行為時營業稅法第十五條
    、第十九條第一項第一款、第五十一條第五款分別定有明文。又「為符合司法院
    大法官會議釋字第三三七號解釋意旨，對於營業人取得非實際交易對象所開立之
    統一發票作為進項憑證申報扣抵銷項稅額之案件，應視情節，分別依左列原則處
    理：．．．(二)取得虛設行號以外其他非實際交易對象開立之憑證申報扣抵案件：
    1.無進貨事實者：．．．2.有進貨事實者：(1)進貨部分，因未取得實際銷貨人出
    具之憑證，應依稅捐稽徵法第四十四條規定處以行為罰。(2)至進貨人取得銷貨人
    以外之營業人所開立之發票申報扣抵，如查明開立發票之營業人已依法申報繳納
    該應納之營業稅額者，則尚無逃漏，除依前項規定處以行為罰外，依營業稅法第
    十九條第一項第一款規定，應就其取得不得扣抵憑證扣抵銷項稅額部分，追補稅
    款。如查明開立發票之營業人並未依法申報繳納該應納之營業稅額者，即有逃漏
    ，除依前項規定處以行為罰外，並應依營業稅法第五十一條第五款規定補稅並處
    罰。」財政部八十三年七月九日台財稅第八三一六○一三七一號函釋在案，核與
    稅法相關規定違背，應予適用。又「納稅義務人違反作為義務而被處行為罰，僅
    須其有違反作為義務之行為即應受處罰；而逃漏稅捐之被處漏稅罰者，則須具有
    處罰法定要件之漏稅事實方得為之。二者處罰目的及處罰要件雖不相同，惟其行
    為如同時符合行為罰及漏稅罰之處罰要件時，除處罰之性質與種類不同，必須採
    用不同之處罰方法或手段，以達行政目的所必要者外，不得重複處罰，乃現代民
    主法治國家之基本原則。是違反作為義務之行為，同時構成漏稅行為之一部或係
    漏稅行為之方法而處罰種類相同者，如從其一重處罰已足達成行政目的時，即不
    得再就其他行為併予處罰。」司法院著有釋字第五○三號解釋可參。(二)上訴人於
    八十六年間與中興電機公司合作承包金門縣自來水廠南門污水處理工程，業已完
    工，確有進貨事實，為被上訴人所不爭執，惟上訴人就該工程，於八十八年七月
    至八月間，涉嫌取得非實際交易對象泰洋公司開立之統一發票，作為進項憑證，
    申報扣抵銷項稅額，案經財政部財稅資料中心通報原處分機關審理核定上訴人逃
    漏營業稅額二七六、二七四元，除補徵營業稅二七六、二七四元外，並按其所漏
    稅額處三倍罰鍰計八二八、八○○元（計至百元止），經核並無不合，上訴人不
    服，循序提起行政訴訟。(三)經查：1.上訴人所取得泰洋公司開立之統一發票，經
    泰洋公司申報列為空白作廢在案，上訴人雖稱發票空白作廢原因多種，且本件業
    經泰洋公司負責人陳明，係其會計作業錯誤，泰洋公司確有轉包承造部分工程等
    情，惟嗣經原處分機關函請泰洋公司提供雙方訂立契約、施工日報表、員工薪資
    請領名冊等，始終無法提供；上訴人雖又主張不應將泰洋公司之未依法作帳歸責
    於上訴人云云，惟經原審法院命上訴人提出泰洋公司承包系爭工程之驗收單，證
    明泰洋公司確有施工，惟上訴人亦無法提出，上訴人既未能就對其有利之事實，
    舉證證明，則其主張，自無可信。2.次就資金支付部分，原處分機關於八十九年
    三月十九日函請上訴人到處說明有關雙方工程款支付情形，上訴人亦無法提供雙
    方交易帳簿憑證供查核，僅稱付款方式以現金支付，然依商業會計法第九條規定
    「商業之支出超過一定金額以上者，應使用匯票、本票、支票、劃撥或其他經主
    管機關核定之支付工具或方法，並載明受款人。」本件五百餘萬元工程款，以現
    金交易，己有違上開規定；上訴人雖稱工人領現金，作一天領一天，每日需發錢
    給工人，但查，工資發放係實際承作之下包處理事宜，核與上訴人無關；而上訴
    人支付下包工程價款，通常皆於按期驗收下包施工合格後，始發給當期工程款，
    並無以現金支付之必要，是依經驗法則，上訴人此部分有不實交易，逃避稅捐稽
    徵機關查核之行為，至為明顯；至所稱其餘一千二百萬元工程款亦為現金給付部
    分，核非本件範圍，應由被上訴人另行處理。3.再查，上訴人雖主張泰洋公司係
    以包工不包料之方式承包，但查，泰洋公司係經銷各種濾水器材料，並非經營「
    污水工程」，與申請營業登記項目已有不符，其有無能力承包「土木」工程，已
    非無疑；且泰洋公司八十八年度並未申報工人薪資之「各類所得扣免繳憑單」，
    更足證上訴人所稱泰洋公司有「包工」之事實，不足採信。4.另查，上訴人所授
    權陳尾於另案在九十年二月二十二日至原處分機關談話筆錄中，曾坦承上訴人
    與泰洋公司間並無生意往來，洪昭良僅是受聘上訴人本件金城污水廠工地主任，
    亦足證上訴人所取得者，為非實際交易對象之洪昭良擔任實際負責人之泰洋公司
    發票。5.泰洋公司將系爭發票向原處分機關申報空白，並未繳納系爭營業額之營
    業稅，有其八十八年七─八月份營業使用三聯式統一發票明細表及「營業人銷售
    額與稅額申報書」影本附於原處分卷可參，並為上訴人所不爭執，是泰洋公司並
    未繳納系爭營業稅，可以認定。(四)從而，被上訴人以上訴人取得非實際交易對象
    泰洋公司開立之統一發票，作為進項憑證，申報扣抵銷項稅額，而開立發票之泰
    洋公並未依法申報繳納該應納之營業稅額，被上訴人依首揭規定，所核定之原處
    分，並無違誤，因而為上訴人敗訴之判決。
五、本院核原判決依上開規定及說明，尚無違背法令。上訴意旨仍執陳詞指摘原判決
    有不適用法規及不備理由以及理由矛盾之違背法令，聲明廢棄改判。惟查原判決
    及原處分認定上訴人本件違章行為應補稅裁罰之事證有(一)上訴人代理人陳尾於
    另案到原處分機關自白承認「上訴人與泰洋公司間並無生意往來，洪昭良（泰洋
    公司實際負責人）僅是受聘上訴人為工地主任。(二)泰洋公司經依法登記經銷各種
    濾水器材料，並非經營系爭之「污水工程」。(三)上訴人持以申報扣抵進項稅額之
    系爭泰洋公司開立金額計五、五二五、四八六元（營業稅二七六、二七四元）之
    統一發票，業經泰洋公司申報為無交易事實之空白作廢統一發票。(四)上訴人無法
    提出與泰洋公司訂立之工程（分包）契約、施工日報表、員工薪資請領名冊。(五)
    上訴人對與泰洋公司之交易帳簿憑證無法提供，僅辯稱五、五二五、四八六元均
    係以現金支付，有違商場交易之常情。(六)泰洋公司於當年度並未申報工人薪資之
    「各類所得扣免繳憑單」。足證上訴人（代理人陳尾）之自白經上開佐證證明
    與事實相符。至上訴人（代理人陳尾）自白後翻異之供詞顯與事實不符而不足
    採信。則原判決難謂有不適用法規及不備理由或理由矛盾之違背法令。尤難謂有
    違反司法院釋字第五○三號解釋意旨及本院六十一年判字第七○號判例以及論理
    法則之可言。上訴意旨無非上訴人持其主觀法律見解之歧異，斤斤指摘，核無足
    取。從而本件上訴意旨為無理由，應予駁回。
據上論結，本件上訴為無理由，爰依行政訴訟法第二百五十五條第一項、第九十八條
第三項前段，判決如主文。
中　　華　　民　　國　　九十三　　　年　　　六　　　　月　　　三十　　　日
                    最 高 行 政 法 院  第 四 庭
                                審 判 長 法  官　　　徐　樹　海
                                         法  官      黃  合  文
                                         法  官　　　高　啟　燦
                                         法  官　　　吳　錦　龍
                                         法  官　　　林　茂　權
右  正  本  證  明  與  原  本  無  異
　　　　　　　　　　　　　　　　　　　　 法院書記官　張　雅　琴
中　　華　　民　　國　　九十三　　　年　　　七　　　　月　　　二　　　　日
